臺灣高等法院刑事裁定　　　　 　　　 94年度毒抗字第226 號
抗　告　人
即　被　告　甲○○
上列抗告人因違反毒品危害防制條例案件，不服臺灣臺北地方法
院94年6 月2 日所為觀察勒戒之裁定（94年度毒聲字第358 號）
，提起抗告，本院裁定如下：
    主  文
抗告駁回。
    理  由
一、本件抗告意旨略以：茲抗告人甲○○在遭查獲前剛由國外返
    國，因氣候關係而感染重感冒，期間曾經服用綜合感冒藥及
    糖漿，不知是否因此影響檢驗結果，爰請明查云云。
二、按抗告期間，除有特別規定外，為5 日，自送達裁定後起算
    ，刑事訴訟法第406 條前段定有明文。查本件抗告人因違反
    毒品危害防制條例案件，經原審法院為送觀察勒戒之裁定後
    ，於民國94年6 月9 日將裁定正本送達於抗告人收受，有附
    卷之送達證書可稽，此項抗告期間既無特別規定，依照首開
    說明，自為5 日，則自送達裁定之翌日即94年6 月10日起算
    ，計至94年6 月14日，其抗告期間即已屆滿。乃抗告人延至
    94年6 月15日（按被告之抗告書狀係羈押於看守所中向監所
    長官提出，無在途期間之問題）始行提起抗告，業已逾越法
    定抗告期間，其抗告顯非合法，應予駁回。
三、況查：被告甲○○於94年1 月29日上午11時50分許，在臺北
    市○○區○○路2 段72之5 號，因涉犯毒品危害防制條例罪
    嫌，經法務部調查局臺北市調查處以現行犯逮捕後，於同日
    下午6 時30分許，經調查處人員採集其尿液（編號 X0107）
    送請長榮大學檢驗結果，檢出安非他命濃度為 1764ng/ml甲
    基安非他命濃度大於（＞）5000（35257）ng/ml，均遠較標
    準值濃度500ng/ml為高，有長榮大學確認報告在卷可稽（94
    年度毒偵字第1267號卷第130、131頁）。足見被告確有於94
    年1 月29日下午6 時30分採尿前之96小時內某時（不含為調
    查處人員查獲後至採尿前之製作筆錄期間），在不詳地點施
    用第二級毒品安非他命之事實無訛。從而原審依臺灣臺北地
    方法院檢察署檢察官之聲請，援引毒品危害防制條例第20條
    第1 項、觀察勒戒處分執行條例第3 條第1 項之規定，裁定
    將被告送勒戒處所觀察、勒戒，經核並無不合。被告抗告意
    旨所稱尿液呈現嗎啡反應，可能係因服用藥物所致云云，並
    未提出任何證據以供本院調查，所辯殊屬無據，其空言否認
    施用第二級毒品安非他命，亦無理由，合此說明。
據上論結，應依刑事訴訟法第410 條裁定如主文。
中　　華　　民　　國　　94　　年　　6 　　月　　27　　日
　　　　　　　　　刑事第二十庭審判長法　官　陳貽男
      　　　　　　　　　　　　　　　法  官  高明哲
　　　      　　　　　　　　　　　　法  官  許仕楓
以上正本證明與原本無異。
不得再抗告。
                                    書記官  劉貞達
中　　華　　民　　國　　94　　年　　6　 　月　　28　　日
